Minutes et répertoires du notaire Toussaint GIRARD, 13 novembre 1779 - 18 février 1794 (étude XXXIII)
Archives nationales
- Répertoire(s) de Toussaint GIRARD, 13 novembre 1779 - 4 février 1794; MC/RE/XXXIII/12 - MC/RE/XXXIII/13
  - Répertoire. 1787, 1er janvier - an II, pluviose, 1er janvier 1787 - 19 pluviose an II (4 février 1794); MC/RE/XXXIII/13
    - Contrat de mariage entre le sieur Desaint et la demoiselle Lefebvre, 9 février 1790
      contrat de mariage; Desaint (sieur); Lefebvre (demoiselle)
    - Inventaire après décès du sieur Chevalier, 10 février 1790
      inventaire après décès; Chevalier (sieur)
    - Contrat de mariage entre le sieur Larcher et la demoiselle Mugnier, 10 février 1790
      contrat de mariage; Larcher (sieur); Mugnier (demoiselle)
    - Contrat de mariage entre le sieur Boyer et la demoiselle Le Conte, 11 février 1790
      contrat de mariage; Boyer (sieur); Le Conte (demoiselle)
    - Contrat de mariage entre le sieur Goullet et la demoiselle Rousseau, 11 février 1790
      contrat de mariage; Goullet (sieur); Rousseau (demoiselle)
    - Contrat de mariage entre le sieur Lejeune et la demoiselle Fernon, 12 février 1790
      contrat de mariage; Lejeune (sieur); Fernon (demoiselle)
    - Compte d'exécution testamentaire de la succession des sieur et dame Davoust, 12 février 1790
      compte d'exécution testamentaire; Davoust (sieur); Davoust (dame)
    - Contrat de mariage entre le sieur Patry et la demoiselle Duclos Grenet, 13 février 1790
      contrat de mariage; Patry (sieur); Duclos Grenet (demoiselle)
    - Contrat de mariage entre le sieur Vielle et la demoiselle Pillé, 15 février 1790
      contrat de mariage; Vielle (sieur); Pillé (demoiselle)
    - Inventaire après décès du sieur Tabourin, 15 février 1790
      inventaire après décès; Tabourin (sieur)
    - Contrat de mariage entre le sieur Bondietto et la demoiselle Douce, 15 février 1790
      contrat de mariage; Bondietto (sieur); Douce (demoiselle)
    - Inventaire après décès de Pierre Guillaume Regnault, 20 février 1790
      inventaire après décès; Regnault, Pierre-Guillaume
    - Notoriété constatant l'absence de Noël Paul Framery, 1er mars 1790
      notoriété; Framery, Noël-Paul
    - Inventaire après décès d'Antoine Sergent, 3 mars 1790
      inventaire après décès; Sergent, Antoine
    - Inventaire après décès de Guillaume Pelletier, 8 mars 1790
      inventaire après décès; Pelletier, Guillaume
    - Inventaire après décès de Marie Geneviève Bizet, femme du sieur Relié, 8 mars 1790
      inventaire après décès; Bizet, Marie-Geneviève; Relié (femme)
    - Testament de la dame veuve Polissard, 10 mars 1790
      testament; Polissard (veuve)
    - Sommation respectueuse par mademoiselle Martin de Verthamont, 12 mars 1790
      Martin de Verthamont (mademoiselle)
    - Contrat de mariage entre le sieur Subrin d'Ecossieu et mademoiselle Vincent de Gourgal, 12 mars 1790
      contrat de mariage; Subrin d'Ecossieu (sieur); Vincent de Gourgal (mademoiselle)
    - Notoriété en rectification de l'inventaire du sieur Josset, 13 mars 1790
      notoriété; Josset (sieur)
    - Contrat de mariage entre le sieur Collache et la demoiselle Cirrebeau, 15 mars 1790
      contrat de mariage; Collache (sieur); Cirrebeau (demoiselle)
    - Codicille de monsieur le comte de Montlezun, 16 mars 1790
      testament; Montlezun (monsieur le comte de)
    - Inventaire après décès de Philibert Charcousset dit Daubigny, 16 mars 1790
      inventaire après décès; Charcousset dit Daubigny, Philibert; Daubigny, Charcousset, Philibert (dit)
    - Notoriété après le décès du sieur Mouginot, 17 mars 1790
      notoriété; Mouginot (sieur)
    - Contrat de mariage entre le sieur Gautheron et la demoiselle Marchand, 17 mars 1790
      contrat de mariage; Gautheron (sieur); Marchand (demoiselle)
    - Inventaire après décès de monsieur Amiot, procureur, 22 mars 1790
      inventaire après décès; Amiot (monsieur)
    - Notoriété après le décès de madame Vasson, 23 mars 1790
      notoriété; Vasson (madame)
    - Inventaire après décès de Jean Millot, 26 mars 1790
      inventaire après décès; Millot, Jean
    - Testament déposé de monsieur Amiot, 29 mars 1790
      testament; dépôt de pièces; Amiot (monsieur)
    - Inventaire après décès de Marie Madeleine Sevin, veuve de Charles Lauchard, 31 mars 1790
      inventaire après décès; Sevin, Marie-Madeleine; Lauchard, Charles
    - Contrat de mariage imparfait entre le sieur Cassell et la demoiselle Lazare, 1er avril 1790
      contrat de mariage; acte imparfait; Cassell (sieur); Lazare (demoiselle)
    - Notoriété concernant le sieur Ballavoine, 5 avril 1790
      notoriété; Ballavoine (sieur)
    - Contrat de mariage entre le sieur Le Beuf et la demoiselle Rouvier, 6 avril 1790
      contrat de mariage; Le Beuf (sieur); Rouvier (demoiselle)
    - Inventaire après décès de Marie Louise Delié, épouse de Guillaume François Rolland, 7 avril 1790
      inventaire après décès; Delié, Marie-Louise; Rolland, Guillaume-François
    - Notoriété en rectification des noms de monsieur Fauvé de Marnet, 8 avril 1790
      notoriété; Fauvé de Marnet (monsieur)
    - Contrat de mariage entre le sieur Bouillery et la demoiselle Mouselet, 10 avril 1790
      contrat de mariage; Bouillery (sieur); Mouselet (demoiselle)
    - Inventaire après décès. de marie cécille julien, femme nicolas, 13 avril 1790
      inventaire après décès; Julien, Marie-Cécille; Nicolas (femme)
    - Contrat de mariage entre le sieur Caillot et la demoiselle Godard, 14 avril 1790
      contrat de mariage; Caillot (sieur); Godard (demoiselle)
    - Consentement à testament; délivrance de legs de monsieur Ferry, 16 avril 1790
      ratification; testament; délivrance de legs; Ferry (monsieur)
    - Notoriété après le décès de Jean Nicolas Lecoursonnois, 20 avril 1790
      notoriété; Lecoursonnois, Jean-Nicolas
    - Inventaire après décès de monsieur le comte de Montlezun, 21 avril 1790
      inventaire après décès; Montlezun (monsieur le comte de)
    - Contrat de mariage entre le sieur Relié et la demoiselle Fillon, 21 avril 1790
      contrat de mariage; Relié (sieur); Fillon (demoiselle)
    - Compte d'exécution testamentaire les héritiers Bonamy au sieur Brayer, 23 avril 1790
      compte d'exécution testamentaire; Bonamy; Brayer (sieur)
    - Contrat de mariage entre monsieur Billard et mademoiselle Filleul, 24 avril 1790
      contrat de mariage; Billard (monsieur); Filleul (mademoiselle)
    - Notoriété après le décès de la demoiselle Beche, 26 avril 1790
      notoriété; Beche (demoiselle)
    - Contrat de mariage entre le sieur Delaroche et la demoiselle Gaullier, 28 avril 1790
      contrat de mariage; Delaroche (sieur); Gaullier (demoiselle)
    - Contrat de mariage entre le sieur Adam et la demoiselle Pépin, 2 mai 1790
      contrat de mariage; Adam (sieur); Pépin (demoiselle)
    - Inventaire après décès de Nicolas Coquelet, 2 mai 1790
      inventaire après décès; Coquelet, Nicolas
    - Testament déposé de Georges Cadiat, 4 mai 1790
      testament; dépôt de pièces; Cadiat, Georges
    - Notoriété après le décès de la veuve d'Ormont, 6 mai 1790
      notoriété; Ormont (veuve d')
    - Contrat de mariage entre le sieur Vincent et la demoiselle Laudot, 9 mai 1790
      contrat de mariage; Vincent (sieur); Laudot (demoiselle)
    - Inventaire après décès de Louis Plessier, 12 mai 1790
      inventaire après décès; Plessier, Louis
    - Contrat de mariage entre le sieur Hennequin et la demoiselle Michel, 14 mai 1790
      contrat de mariage; Hennequin (sieur); Michel (demoiselle)
    - Notoriété après le décès de la dame veuve Marie et du sieur son fils, 17 mai 1790
      notoriété; Marie (veuve); Marie (sieur)
    - Inventaire après décès de Françoise Poupardin, veuve de Jacques Pollissard, ancien juge consul, 18 mai 1790
      inventaire après décès; Poupardin, Françoise; Pollissard, Jacques
    - Notoriété concernant monsieur de Sartine fils, 19 mai 1790
      notoriété; Sartine (monsieur de)
    - Dépôt du mortuaire de madame de Berly, 19 mai 1790
      acte d'état civil; dépôt de pièces; Berly (madame de)
    - Contrat de mariage entre le sieur Coville et la demoiselle Labarre, 20 mai 1790
      contrat de mariage; Coville (sieur); Labarre (demoiselle)
    - Notoriété en rectification des noms du sieur Prévost, 22 mai 1790
      notoriété; Prevost (sieur)
    - Notoriété concernant les enfants de monsieur et madame Carrier de Montieu, 26 mai 1790
      notoriété; Carrier de Montieu (monsieur); Carrier de Montieu (madame)
    - Contrat de mariage entre le sieur Grisard et la demoiselle Adeville, 27 mai 1790
      contrat de mariage; Grisard (sieur); Adeville (demoiselle)
    - Notoriété après le décès de Marie Claude Guinnetay, veuve Sallé, 29 mai 1790
      notoriété; Guinnetay, Marie-Claude; Sallé (veuve)
    - Compte d'exécution testamentaire de la veuve Lemaitre, 29 mai 1790
      compte d'exécution testamentaire; Lemaitre (veuve)
    - Notoriété après le décès de Roch Floury, 29 mai 1790
      notoriété; Floury, Roch
    - Contrat de mariage entre le sieur Batissier et la demoiselle Duvivier, 30 mai 1790
      contrat de mariage; Batissier (sieur); Duvivier (demoiselle)
    - Contrat de mariage entre le sieur Perrier et la demoiselle Lemaire, 31 mai 1790
      contrat de mariage; Perrier (sieur); Lemaire (demoiselle)
    - Notoriété après le décès de la veuve Hémart, 1er juin 1790
      notoriété; Hémart (veuve)
    - Dépôt du mortuaire des sieurs Olivier et Rosette, 2 juin 1790
      acte d'état civil; dépôt de pièces; Olivier (sieur); Rosette (sieur)
    - Contrat de mariage entre le sieur Boursaux et la demoiselle Renaud, 2 juin 1790
      contrat de mariage; Boursaux (sieur); Renaud (demoiselle)
    - Inventaire après décès extrait déposé; Testament déposé du sieur Couteulx, 5 juin 1790
      inventaire après décès; extrait d'acte; dépôt de pièces; testament; Couteulx (sieur)
    - Notoriété après le décès d'Anne Opportune Guenois, veuve Dumont, 9 juin 1790
      notoriété; Guenois, Anne-Opportune; Dumont (veuve)
    - Contrat de mariage entre le sieur Pillard et la demoiselle Marier, 15 juin 1790
      contrat de mariage; Pillard (sieur); Marier (demoiselle)
    - Contrat de mariage entre le sieur Lamury et la demoiselle Dans, 19 juin 1790
      contrat de mariage; Lamury (sieur); Dans (demoiselle)
    - Testament déposé de François Jean Ledoux, 22 juin 1790
      testament; dépôt de pièces; Ledoux, François-Jean
    - Contrat de mariage entre le sieur Tabourin et la demoiselle Courteau, 25 juin 1790
      contrat de mariage; Tabourin (sieur); Courteau (demoiselle)
    - Inventaire après décès de Melchior Albert Elie, 26 juin 1790
      inventaire après décès; Elie, Melchior-Albert
    - Notoriété concernant le sieur Tourroul, 3 juillet 1790
      notoriété; Tourroul (sieur)
    - Contrat de mariage entre le sieur Mougeot et la demoiselle Lagarde, 7 juillet 1790
      contrat de mariage; Mougeot (sieur); Lagarde (demoiselle)
    - Contrat de mariage entre le sieur Jarlat et la veuve Elie, 8 juillet 1790
      contrat de mariage; Jarlat (sieur); Elie (veuve)
    - Contrat de mariage entre monsieur Porta et mademoiselle Batton, 16 juillet 1790
      contrat de mariage; Porta (monsieur); Batton (mademoiselle)
    - Notoriété constatant le nombre des héritiers Bournigal, 20 juillet 1790
      notoriété; Bournigal
    - Contrat de mariage entre le sieur Mesaiger et la demoiselle Audé, 20 juillet 1790
      contrat de mariage; Mesaiger (sieur); Audé (demoiselle)
    - Notoriété après le décès du mineur Filleul, 27 juillet 1790
      notoriété; Filleul (sieur)
    - Inventaire après décès du sieur Jouet, 27 juillet 1790
      inventaire après décès; Jouet (sieur)
    - Testament de la veuve Gandier, 2 août 1790
      testament; Gandier (veuve)
    - Inventaire après décès de Jean François Ledoux, cocher, 10 août 1790
      inventaire après décès; Ledoux, Jean-François; conducteur de véhicules
    - Inventaire après décès de Jean Metrat, 10 août 1790
      inventaire après décès; Metrat, Jean
    - Consentement à testament de Claudine Fayard, 11 août 1790
      ratification; testament; Fayard, Claudine
    - Testament de la demoiselle Vausselin, dame Baudet, 11 août 1790
      testament; Vausselin (demoiselle); Baudet (dame)
    - Notoriété en rectification des noms des sieur et demoiselle Bonnafous, 12 août 1790
      notoriété; Bonnafous (sieur); Bonnafous (demoiselle)
    - Notoriété après le décès d'Allan Stuart, 16 août 1790
      notoriété; Stuart, Allan
    - Contrat de mariage entre le sieur Ronflard et la demoiselle Lavenant, 23 août 1790
      contrat de mariage; Ronflard (sieur); Lavenant (demoiselle)
    - Contrat de mariage entre le sieur Jouveaux et la dame veuve Michaud, 25 août 1790
      contrat de mariage; Jouveaux (sieur); Michaud (veuve)
    - Contrat de mariage entre monsieur Béchet et mademoiselle Barthélemy, 2 septembre 1790
      contrat de mariage; Béchet (monsieur); Barthélemy (mademoiselle)
    - Contrat de mariage entre le sieur Mitthieux et la demoiselle Harancourt, 5 septembre 1790
      contrat de mariage; Mitthieux (sieur); Harancourt (demoiselle)
    - Contrat de mariage entre le sieur Auger et la demoiselle Lambert, 11 septembre 1790
      contrat de mariage; Auger (sieur); Lambert (demoiselle)
    - Contrat de mariage entre le sieur Guiot et la demoiselle Paris, 12 septembre 1790
      contrat de mariage; Guiot (sieur); Paris (demoiselle)
    - Contrat de mariage entre le sieur Gaulard et la demoiselle Théron, 15 septembre 1790
      contrat de mariage; Gaulard (sieur); Theron (demoiselle)
    - Inventaire après décès de monsieur Cléret, 25 septembre 1790
      inventaire après décès; Cleret (monsieur)
    - Contrat de mariage entre le sieur Boileau et la demoiselle Thiverny, 27 septembre 1790
      contrat de mariage; Boileau (sieur); Thiverny (demoiselle)
    - Contrat de mariage entre le sieur Flamant et la demoiselle Fromentin, 2 octobre 1790
      contrat de mariage; Flamant (sieur); Fromentin (demoiselle)
    - Contrat de mariage entre le sieur Rivière et la demoiselle Falampin, 2 octobre 1790
      contrat de mariage; Rivière (sieur); Falampin (demoiselle)
    - Contrat de mariage entre le sieur Contour et la demoiselle Toquerre, 4 octobre 1790
      contrat de mariage; Contour (sieur); Toquerre (demoiselle)
    - Inventaire après décès du sieur Morblant, 4 octobre 1790
      inventaire après décès; Morblant (sieur)
    - Contrat de mariage entre le sieur Rolland et la demoiselle Rousseau, 4 octobre 1790
      contrat de mariage; Rolland (sieur); Rousseau (demoiselle)
    - Contrat de mariage entre le sieur Colin et la demoiselle Collot, 5 octobre 1790
      contrat de mariage; Colin (sieur); Collot (demoiselle)
    - Contrat de mariage entre le sieur Chevet et la demoiselle Lefève, 6 octobre 1790
      contrat de mariage; Chevet (sieur); Lefeve (demoiselle)
    - Inventaire après décès du sieur Chavannet, 7 octobre 1790
      inventaire après décès; Chavannet (sieur)
    - Inventaire après décès de Geneviève Charlotte Lamarre, veuve de Jacques Vincent Thibault, peintre, 7 octobre 1790
      inventaire après décès; Lamarre, Geneviève-Charlotte; Thibault, Jacques-Vincent; peintre
    - Notoriété concernant le sieur Guérin, 11 octobre 1790
      notoriété; Guérin (sieur)
    - Contrat de mariage entre le sieur Jacquot et la demoiselle Rohé, 11 octobre 1790
      contrat de mariage; Jacquot (sieur); Rohé (demoiselle)
    - Contrat de mariage entre le sieur Breuillart et la demoiselle Driancourt, 18 octobre 1790
      contrat de mariage; Breuillart (sieur); Driancourt (demoiselle)
    - Contrat de mariage entre le sieur Dubois et la demoiselle Bugnon, 24 octobre 1790
      contrat de mariage; Dubois (sieur); Bugnon (demoiselle)
    - Notoriété concernant Jean François Boin, 26 octobre 1790
      notoriété; Boin, Jean-François
    - Notoriété concernant le sieur Bellot, 26 octobre 1790
      notoriété; Bellot (sieur)
    - Contrat de mariage entre le sieur Le Moine et la veuve Gabereau, 27 octobre 1790
      contrat de mariage; Le Moine (sieur); Gabereau (veuve)
    - Dépôt du mortuaire de la demoiselle Mahy, 29 octobre 1790
      acte d'état civil; dépôt de pièces; Mahy (demoiselle)
    - Inventaire après décès de Françoise Barbier, 4 novembre 1790
      inventaire après décès; Barbier, Françoise
    - Contrat de mariage entre le sieur Guedet et la demoiselle Lacorde, 5 novembre 1790
      contrat de mariage; Guedet (sieur); Lacorde (demoiselle)
    - Inventaire après décès de Thérèse Philippe Geneviève Bernardy, 8 novembre 1790
      inventaire après décès; Bernardy, Thérèse-Philippe-Geneviève
    - Contrat de mariage entre le sieur Fleuriat et la demoiselle Delavigne, 11 novembre 1790
      contrat de mariage; Fleuriat (sieur); Delavigne (demoiselle)
    - Contrat de mariage entre le sieur Rousselle et la demoiselle Marie, 12 novembre 1790
      contrat de mariage; Rousselle (sieur); Marie (demoiselle)
    - Inventaire après décès de madame Tisset, 13 novembre 1790
      inventaire après décès; Tisset (madame)
    - Contrat de mariage entre le sieur Empereur et la demoiselle Pullon, 19 novembre 1790
      contrat de mariage; Empereur (sieur); Pullon (demoiselle)
    - Contrat de mariage entre le sieur Brucelle et la demoiselle Monfils, 19 novembre 1790
      contrat de mariage; Brucelle (sieur); Monfils (demoiselle)
    - Contrat de mariage entre le sieur Garry et la dame veuve Morblant, 19 novembre 1790
      contrat de mariage; Garry (sieur); Morblant (veuve)
    - Contrat de mariage entre le sieur Hinieville et la demoiselle Muriau, 21 novembre 1790
      contrat de mariage; Hinieville (sieur); Muriau (demoiselle)
    - Contrat de mariage entre le sieur Nicolas et la demoiselle Baudier, 22 novembre 1790
      contrat de mariage; Nicolas (sieur); Baudier (demoiselle)
    - Contrat de mariage entre le sieur Roger et la demoiselle Lefébure, 24 novembre 1790
      contrat de mariage; Roger (sieur); Lefébure (demoiselle)
    - Notoriété concernant les héritiers Bernard, 27 novembre 1790
      notoriété; Bernard
    - Inventaire après décès du sieur Cauville, 30 novembre 1790
      inventaire après décès; Cauville (sieur)
    - Inventaire après décès d'Anne Gabrielle Pion, 1er décembre 1790
      inventaire après décès; Pion, Anne-Gabrielle
    - Contrat de mariage entre le sieur Tisset et la demoiselle Besongne, 13 décembre 1790
      contrat de mariage; Tisset (sieur); Besongne (demoiselle)
    - Inventaire après décès de Marie Françoise Victoire Benoit, épouse de Jacques Geneviève Delafosse, maître drapier, 17 décembre 1790
      inventaire après décès; Benoit, Marie-Françoise-Victoire; Delafosse, Jacques-Geneviève; tisserand
    - Inventaire après décès de Marie Françoise Maindorge, veuve en premières noces de Louis Froment, épouse en secondes noces d'Alexandre Guidon, tous deux maîtres bouchers, 20 décembre 1790
      inventaire après décès; Maindorge, Marie-Françoise; Froment, Louis; Guidon, Alexandre; boucher
    - Notoriété concernant le sieur Cornu, 29 décembre 1790
      notoriété; Cornu (sieur)
    - Notoriété concernant le sieur Le Dreux, 29 décembre 1790
      notoriété; Le Dreux (sieur)